臺灣桃園地方法院刑事判決　　　　　　　99年度易字第1103號
公　訴　人　臺灣桃園地方法院檢察署檢察官
被　　　告　簡振記
　　　　　　張　鎰
上列被告等因詐欺等案件，經檢察官提起公訴（99年度偵字第20
912 號）及移送併辦審理（99年度偵字第25609 號），本院判決
如下：
    主      文
簡振記共同犯如附表編號二、三、四、五、六所示之罪，所處之
刑詳如附表編號二、三、四、五、六主文欄所示。應執行有期徒
刑壹年陸月，如易科罰金，以新臺幣壹仟元折算壹日。
張鎰共同犯如附表編號一、七所示之罪，所處之刑詳如附表編號
一、七主文欄所示。應執行有期徒刑柒月，如易科罰金，以新臺
幣壹仟元折算壹日。
    事      實
一、簡振記、張鎰及王國峰、陳昱安（王國峰部分，業經本院判
    處應執行拘役120 日，陳昱安部分，另行審結）等人，明知
    渠等向邑笙股份有限公司購得自大陸地區進口之劣質音響（
    僅有擴大機及喇叭，不包括主機），為大陸地區製造，非歐
    美日知名廠牌之高級音響，竟自民國96年2 月13日起迄99年
    4 月19日止之如附表所示時間，分由張鎰與陳昱安、簡振記
    與王國峰、簡振記與另1 名真實姓名年籍不詳之成年男子間
    及簡振記與陳昱安間各自基於意圖為自己不法所有之犯意聯
    絡，駕駛廂型車搭載上開自大陸地區進口之劣質音響，隨機
    向路經之人謊稱渠等係音響公司送貨員，車內裝載有進口高
    價位之組合家庭劇院音響，因送貨數量清點有誤，多出幾套
    音響，不想被老闆知道，願以較低價格便宜私下賣出云云等
    詐騙手法，佯稱願以低於市價之價格出售，誘騙如附表所示
    之被害人購買，使如附表所示之被害人誤信渠等推銷之音響
    為高級音響而陷於錯誤，分別於附表所示時間、地點，以附
    表所示之詐騙方式，使附表所示被害人陷於錯誤，分別交付
    如附表所示之金錢，購買如附表所示之音響，嗣附表所示之
    被害人回家拆箱後，發現內容物為劣質音響（僅有擴大機、
    喇叭，並無主機無法使用），或透過網路搜尋得知並非如渠
    等所述之高級家庭劇院音響，且已有相同遭音響詐欺之案例
    ，或上網查詢購買之音響品牌，發現並無此廠牌，始知受騙
    。
二、案經內政部警政署刑事警察局移送臺灣桃園地方法院檢察署
    檢察官偵查起訴及移送併案審理。
    理      由
壹、程序方面：
    按被告以外之人於審判外之陳述，雖不符刑事訴訟法第159
    條之1至第159條之4之規定，而經當事人於審判程序同意作
    為證據，法院審酌該言詞陳述或書面陳述作成時之情況，認
    為適當者，亦得為證據；當事人、代理人或辯護人於法院調
    查證據時，知有刑事訴訟法第159條第1項不得為證據之情形
    ，而未於言詞辯論終結前聲明異議者，視為有前項之同意，
    刑事訴訟法第159條之5定有明文。查本案作為認定事實所引
    用審判外之相關供述證據（包含書面陳述），固屬傳聞證據
    ，惟公訴人、被告等人於本院行準備程序時均對證據能力表
    示沒有意見，可以當作證據等語（見本院卷一第54頁），審
    酌上開證據資料製作時之情況，尚無違法不當及證明力明顯
    過低之瑕疵，亦認為以之作為證據應屬適當，揆諸前開規定
    ，認前揭證據資料均有證據能力。至其餘資以認定被告犯罪
    事實之非供述證據，亦查無有何違反法定程序取得之情形，
    均認具有證據能力。本案所引用之供述及非供述證據，經本
    院依法踐行調查證據程序，檢察官、被告2 人均不爭執各該
    證據之證據能力，且亦查無依法應排除其證據能力之情形，
    是後述所引用證據之證據能力均無疑義，先予敘明。
貳、實體方面：
一、業據被告簡振記於本院審理時對於附表編號二、三、五、六
    部分，另被告張鎰則對於附表編號一、七部分均坦承不諱，
    核與證人劉翊恆及李嘉修於警詢中所述、證人李東昇於警詢
    、本院審理中、及證人李偕碩、江政凌、溫明倫於警詢、偵
    查及本院審理中證述綦詳（見99年度他字第3824號卷第32-
    33頁背面、第40頁背面-41 頁、第54-57 頁、第63-67 頁、
    第73頁背面-74 頁、第186-189 頁、第194 頁、第198 頁、
    第266-268 頁，99年度偵字第20912 號卷第50-51 頁、第
    334-337 頁、本院卷一第79-87 頁、本院卷二第50-57 頁）
    ，並均核與證人即被告陳昱安、簡振記、張鎰、王國峰、陳
    世騰、謝志建於警詢中、偵查中、本院調查中、準備程序、
    審理中所述情節相符（見99年度聲羈字第549 號卷第4-5 頁
    背面，99年度偵字第20912 號卷第55-61 頁、第80-87 頁、
    第93-99 頁、第105-111 頁、第115-121 頁、第174-176 頁
    、第178-180 頁、第182-184 頁、第186-188 頁、第190-
    192 頁、第227-230 頁、第276-277 頁背面，第310-311 頁
    、第334-337 頁，99年度偵字第25609 號卷二第203-204 頁
    ，99年度偵聲字第554 號卷第13-14 頁，本院卷一第32-35
    頁、第52-56 頁背面、第79-87 頁，第128-133 頁；本院卷
    二第13-16 頁、第50-57 頁），並有被告簡振記、張鎰、陳
    昱安、陳世騰及被害人劉翊恆、李偕碩、江政凌、李東昇、
    李嘉修指認犯罪嫌疑人紀錄表、內政部警政署反詐騙諮詢專
    線紀錄表、派出所陳報單、受理刑事案件報案三聯單、受理
    各類案件紀錄表、刑案採證照片、指認紀錄表編號真實姓名
    對照表（見99年度他字第3824號卷第34-38 頁、第40-43 頁
    、第58-59 頁、第62頁、第68-69 頁、第72-73 頁、第190-
    192 頁、第195-196 頁、第199-2 03頁，99年度偵字第2091
    2 號卷第48-49 頁、第52-53 頁、第62-65 頁、第104 頁、
    第122-130 頁、第231-239 頁、第278 頁）、車牌號碼9851
    - ＺＡ號車籍查詢、車行紀錄查詢結果、新聞資料剪貼用紙
    、音響及現場照片、奇摩拍賣網站相片、被告陳世騰之筆記
    本（見99年度他字第3824號卷第52-53 頁、第79-82 頁、第
    138-151 頁，99年度偵字第20 912號卷第88-92 頁、第112-
    114 頁'99 年度偵字第25609 號卷第447-481 頁）、被告簡
    振記、被告陳世騰、被告張鎰三人之內政部警政署刑事警察
    局搜索扣押筆錄、扣押物品目錄表、扣押物品收據、授權書
    、商標標章申請權讓與同意書、中華民國商標註冊證、商標
    註冊號數（見99年度偵字第20912 號卷第16-32 頁、第73-7
    6 頁、第156 -163頁，99年度偵字第25609 號卷二第57 -60
    頁、62-65 頁、第67-70 頁、第86-97 頁、第118-133 頁）
    在卷可資佐證，足見被告簡振記、張鎰前述自白確與事實相
    符，此部分事實均堪以認定。
二、訊據被告簡振記矢口否認有何附表編號四部分之犯罪事實，
    然查：
（一）上開事實，業據證人吳政霓於警詢、偵查中證述明確（見
      99 年 度偵字第20912 號卷第219-222 頁、第315 -318頁
      、第334-337 頁），其於本院審理時亦證稱：當時我要去
      新店慈濟醫院看醫生，我被2 位成年男子攔下來問是否要
      買便宜的音響，他們是說公司有多出兩套，所以想要換現
      金，當作買酒錢，他們給我看出貨單的單據，就說在國際
      音響也有販售，是公司多出來的，現在他們想要變現，他
      們拿成品介紹給我，並問我有無意願購買，他們說在音響
      展一套是6 萬多元，他說賣我兩套看我出個價錢，當時我
      跟他們討價還價，以4 萬元成交，比較有印象的人是被告
      簡振記，另一位印象不是很清楚等語（見本院卷第81頁背
      面至第82頁），並有證人吳政霓之指認犯罪嫌疑人紀錄表
      、指認紀錄表編號真實姓名對照表（見99年度偵字第2091
      2 號卷第223-226 頁）在卷可佐。觀諸證人吳政霓自警詢
      、偵查中及本院審理中歷次均堅指被告簡振記為向其詐欺
      之人，於偵查中經檢察官播放訊問光碟供其指認時證述：
      我確認是簡振記賣我的，因為他當時有開車，且找我到廂
      型車那邊去看音響，另外一個因坐在後座，我沒特別注意
      等語（見99年度偵字第20912 號卷第336 頁），且參以證
      人吳政霓於本院審理時具結所證：當實在新店慈濟醫院左
      前方小公園的路邊，與簡振記討價還價，講了大約30 分
      鐘到1 小時，當時還去超商領錢，將4 萬元交給簡振記，
      買回家後，經簡單測試不能使用，才知受騙，後來我母親
      看到新聞說有一些人被抓到，故前往科學園區派出所報案
      ，報案時，到園區派出所剛好看到被告簡振記的照片，故
      知道他姓簡，當天大部分都是被告簡振記跟我說話，所以
      不會認錯等語（見本院卷第87-88 頁背面），可見證人吳
      政霓於案發後對詐騙成員尚有印象之際，即指認被告簡振
      記，信其應無誤認之可能，且證人吳政霓與被告簡振記又
      素無怨隙，實無誣指上開人等犯罪而自陷己身偽證之必要
      ；況依本件詐騙之方式，自角色分擔、在路邊隨機盤問、
      遊說並討價還價多時至前往提款後，再搬運音響交貨等過
      程，證人吳政霓須與被告簡振記面對面交談，其相處之時
      間少則30分鐘，多則達1 小時之久，與一般搶奪係瞬間即
      擦身而過，有無法指認犯罪人情形迥不相同，可認證人吳
      政霓對被告簡振記已十分熟悉，應無誤認之可能，是益見
      證人吳政霓所指述之受騙情節及詐騙人士等節，應與事實
      相符。
（二）綜上各節，被告簡振記所辯未參與詐騙證人吳政霓部分之
      犯行一詞，顯係事後卸責之詞，不足採信。是本件事證明
      確，被告2 人均有為如附表所述詐欺取財犯行，應堪認定
      ，被告2 人事證明確，自應依法論科。
（三）至起訴意旨就附表編號七部分，認被告張鎰係與被告陳昱
      安及謝志建共犯詐欺取財罪，然謝志建因本件詐欺取財案
      件，業經臺灣桃園地方法院檢察署檢察官於100 年5 月31
      日以99年度偵字第25609 號為不起訴處分確定，有該不起
      訴處分書附卷可佐，是該部分顯係贅載，附此敘明。
三、核被告簡振記（就附表編號二、三、四、五、六）、張鎰（
    就附表編號一、七）所為，均係犯刑法第339 條第1 項之詐
    欺取財罪。就附表編號一、七所示之犯行，被告張鎰與陳昱
    安間；附表編號二所示之犯行，被告簡振記與王國峰間；就
    附表編號三、四、六所示之犯行，被告簡振記與另1 名真實
    姓名不詳之成年男子間；就附表編號五所示之犯行，被告簡
    振記與陳昱安間，分別具有犯意聯絡與行為分擔，均為共同
    正犯。被告簡振記所犯附表編號二、三、四、五、六所示5
    次犯行、被告張鎰所犯附表編號一、七所示2 次犯行，犯意
    均各別，行為亦互殊，均應予分論併罰。至檢察官移送併辦
    意旨（99年度偵字第25609 號），與本案起訴部分之犯罪事
    實相同，為事實上一罪之關係，本院自應併予審理，附此敘
    明。
四、爰審酌被告簡振記為國中畢業、張鎰為高職畢業之智識程度
    ，不思循合法正當途徑獲得財富，竟向如附表所示之被害人
    施用詐術，以利用被害人不諳音響種類、市價及貪圖小便宜
    之人性弱點等，分別以附表所示之犯罪手段，致使如附表所
    示之被害人陷於錯誤後，分別交付如附表所示之遭詐騙財物
    ，是渠等之守法意識均相當薄弱，實有不當，暨因被告簡振
    記坦認部分犯行，被告張鎰則坦承全部犯行，顯有悔改之意
    ，復參酌被告張鎰與被害人溫明倫雖達成和解，惟未依約賠
    償；另被告簡振記與被害人李東昇、吳政霓未達成和解，及
    與被害人李偕碩、江政凌雖達成和解，惟均未依約賠償，而
    被害人李嘉修、劉翊恆因多次傳喚均未到庭，故無法和解等
    情，兼衡其犯罪之動機、目的、手段、情節及犯罪所生損害
    等一切情狀，分別量處如主文所示之刑，並分別定其應執行
    之刑，並均諭知易科罰金之折算標準。公訴人對被告簡振記
    求處應執行有期徒刑2 年以上，對被告張鎰求處應執行有期
    徒刑10月以上，稍嫌過高，併此敘明。
據上論斷，依刑事訴訟法第299 條第1 項前段，刑法第28條、第
339 條第1 項、第41條第1 項前段、第51條第5 款，刑法施行法
第1 條之1 第1 項、第2 項前段，判決如主文。
本案經檢察官蔡佩玲到庭執行職務。
中    華    民    國   100    年    12    月    6     日
                  刑事第四庭  審判長法  官  蕭  世  昌
                                    法  官  王  詩  銘
                                    法  官  陳  麗  芬
以上正本證明與原本無異。
如不服本判決應於收受判決後10日內向本院提出上訴書狀，並應
敘述具體理由。其未敘述上訴理由者，應於上訴期間屆滿後20日
內向本院補提理由書( 均須按他造當事人之人數附繕本) 「切勿
逕送上級法院」。
                                    書記官  謝  雅  茹
中    華    民    國   100    年    12    月    7     日
附錄論罪科刑法條全文：
中華民國刑法第339條
（普通詐欺罪）
意圖為自己或第三人不法之所有，以詐術使人將本人或第三人之
物交付者，處5 年以下有期徒刑、拘役或科或併科1 千元以下罰
金。
以前項方法得財產上不法之利益或使第三人得之者，亦同。
前二項之未遂犯罰之。
附表：
┌──┬───┬─────┬────────────────┬─────┬───────┐
│編號│被害人│遭詐欺時間│          被告詐欺方式          │詐騙金額（│    主 文     │
│    │      │          │        （金額：新臺幣）        │新臺幣）  │              │
├──┼───┼─────┼────────────────┼─────┼───────┤
│一  │溫明倫│96年2 月13│張鎰與陳昱安，共同基於意圖為自己│5 萬 元   │張鎰共同犯詐欺│
│    │（原起│日中午    │不法所有詐欺取財之犯意聯絡，駕駛│          │取財罪，處有期│
│    │訴書附│          │車牌號碼不詳之灰色廂型車，行經新│          │徒刑肆月，如易│
│    │表編號│          │北市○○區○○路與新埔捷運站附近│          │科罰金，以新臺│
│    │一）  │          │，攔下溫明倫，佯稱公司出貨錯誤多│          │幣壹仟元折算壹│
│    │      │          │2 套音響，因老闆平時苛刻，願私下│          │日。          │
│    │      │          │低價售出變現，該音響1 組在世貿音│          │              │
│    │      │          │響展售價為80,000元，且具有卡拉ok│          │              │
│    │      │          │伴唱功能、支援聲道7.1 ，並出示英│          │              │
│    │      │          │文之出貨單及撥打電話讓被害人向1 │          │              │
│    │      │          │名姓名年籍不詳之成年女子詢問音響│          │              │
│    │      │          │1 組之價格，該女子聲稱該音響1 組│          │              │
│    │      │          │售價80,000元，藉此方式取信於溫明│          │              │
│    │      │          │倫，致其信以為真，交付50,000 元 │          │              │
│    │      │          │購買該2 組音響。嗣溫明倫上網欲查│          │              │
│    │      │          │詢該音響價值，發現他人被詐騙之經│          │              │
│    │      │          │過，始查知上情。                │          │              │
├──┼───┼─────┼────────────────┼─────┼───────┤
│ 二 │劉翊恆│98年5 月28│簡振記、王國峰與另1 名真實姓名年│2 萬8,000 │簡振記共同犯詐│
│    │（原起│日14時許  │籍不詳之成年男子，共同基於意圖為│元        │欺取財罪，處有│
│    │訴書附│          │自己不法所有詐欺取財之犯意聯絡，│          │期徒刑肆月，如│
│    │表編號│          │駕駛車牌號碼不詳之廂型車，行經新│          │易科罰金，以新│
│    │二）  │          │北市○○區○○街時，攔下劉翊恆，│          │臺幣壹仟元折算│
│    │      │          │佯稱車上有泰勞多搬的2 組高級音響│          │壹日。        │
│    │      │          │，且該等音響在世貿的音響展售價為│          │              │
│    │      │          │1 組8 萬元，想要變現賺外快，致劉│          │              │
│    │      │          │翊恆陷於錯誤，以2 萬8,000 元之代│          │              │
│    │      │          │價購買2 組音響，於劉翊恆交付上開│          │              │
│    │      │          │金額後，渠等3 人即迅速將音響搬至│          │              │
│    │      │          │劉翊恆車上，旋即離去。嗣劉翊恆返│          │              │
│    │      │          │家後將紙箱拆開，發現並無主機，僅│          │              │
│    │      │          │有大陸製之擴大器2 個、劣質音箱2 │          │              │
│    │      │          │個，嗣撥打王國峰留下之門號      │          │              │
│    │      │          │0000000000號行動電話均無人接聽，│          │              │
│    │      │          │始知受騙。                      │          │              │
├──┼───┼─────┼────────────────┼─────┼───────┤
│三  │李東昇│98年8 月3 │簡振記與另一名真實姓名年籍不詳之│ 3萬元    │簡振記共同犯詐│
│    │（原起│日12時許  │成年男子，共同基於意圖為自己不法│          │欺取財罪，處有│
│    │訴書附│          │所有詐欺取財之犯意聯絡，駕駛深綠│          │期徒刑肆月，如│
│    │表編號│          │色廂型車，行經新北市○○區○○路│          │易科罰金，以新│
│    │三）  │          │488 號前，攔下李東昇，佯稱多出貨│          │臺幣壹仟元折算│
│    │      │          │2 組卡拉ok音響組（含歌曲），因老│          │壹日。        │
│    │      │          │闆苛刻欲私下便宜售出賺取外快，且│          │              │
│    │      │          │該組音響世貿音響展1 組市價為    │          │              │
│    │      │          │80,000元，致李東昇陷於錯誤，交付│          │              │
│    │      │          │30,000元購買該2 組音響。嗣李東昇│          │              │
│    │      │          │開箱後發現內部只有擴大器、音箱，│          │              │
│    │      │          │且品質粗糙，始查知受騙。        │          │              │
├──┼───┼─────┼────────────────┼─────┼───────┤
│四  │吳政霓│99年2 月下│簡振記與另一名真實姓名年籍不詳之│4萬元     │簡振記共同犯詐│
│    │（原起│旬        │成年男子，共同基於意圖為自己不法│          │欺取財罪，處有│
│    │訴書附│          │所有詐欺取財之犯意聯絡，駕駛廂型│          │期徒刑伍月，如│
│    │表編號│          │車，行經新北市○○區○○路附近  │          │易科罰金，以新│
│    │六）  │          │，攔下吳政霓，佯稱渠等為音響送貨│          │臺幣壹仟元折算│
│    │      │          │員，因公司多出貨，願將市價12萬元│          │壹日。        │
│    │      │          │之高級音響2 組便宜賣出，此音響並│          │              │
│    │      │          │有杜比音響之效果，並出示載明音響│          │              │
│    │      │          │價值為10多萬元之出貨單取信吳政霓│          │              │
│    │      │          │，經吳政霓表示沒錢，簡振記與另1 │          │              │
│    │      │          │名男子即苦苦哀求，與吳政霓討價還│          │              │
│    │      │          │價，其間並佯稱接到上司電話質問為│          │              │
│    │      │          │何還未到下個經銷點，最終致吳政霓│          │              │
│    │      │          │陷於錯誤，交付4 萬元購買該2 組音│          │              │
│    │      │          │響。嗣吳政霓返家將音響拆開後，發│          │              │
│    │      │          │覺未付線材、保證書，並於報紙新聞│          │              │
│    │      │          │上得知相關詐騙報導後，始知受騙。│          │              │
├──┼───┼─────┼────────────────┼─────┼───────┤
│五  │李偕碩│99年3 月29│簡振記與陳昱安共同基於意圖為自己│1 萬元    │簡振記共同犯詐│
│    │（原起│日12時30分│不法所有詐欺取財之犯意聯絡，駕駛│          │欺取財罪，處有│
│    │訴書附│許        │車牌號碼不詳之深藍色廂型車，行經│          │期徒刑肆月，如│
│    │表編號│          │桃園縣龜山鄉華亞科學園區附近，攔│          │易科罰金，以新│
│    │七）  │          │下李偕碩，佯稱公司多出貨2 組英國│          │臺幣壹仟元折算│
│    │      │          │進口高級音響，1 組在世貿音響展市│          │壹日。        │
│    │      │          │價為7 、8 萬元，願便宜賣出，買1 │          │              │
│    │      │          │套送1 套，並出示公司之出貨單及產│          │              │
│    │      │          │品序號取信於李偕碩，致李偕碩陷於│          │              │
│    │      │          │錯誤，交付1 萬元購買該2 組音響。│          │              │
│    │      │          │嗣李偕碩於拆箱後發現為劣質音響，│          │              │
│    │      │          │且無保證書，始查知受騙。        │          │              │
├──┼───┼─────┼────────────────┼─────┼───────┤
│六  │江政凌│99年4 月19│簡振記與另1 名真實姓名年籍不詳之│2 萬元    │簡振記共同犯詐│
│    │（原起│日12時許  │男子，共同基於意圖為自己不法所有│          │欺取財罪，處有│
│    │訴書附│          │詐欺取財之犯意聯絡，駕駛車牌號碼│          │期徒刑肆月，如│
│    │表編號│          │不詳之深藍色廂型車，行經新北市林│          │易科罰金，以新│
│    │八）  │          │口區○○路及文化三路路口，攔下江│          │臺幣壹仟元折算│
│    │      │          │政凌，佯稱因出貨有多2 組高級音響│          │壹日。        │
│    │      │          │，附有卡拉OK及遊戲機之功能，內建│          │              │
│    │      │          │1 萬首歌，第1 年灌音樂及遊戲不用│          │              │
│    │      │          │錢，因老闆苛刻，願以地價便宜賣出│          │              │
│    │      │          │，致江政凌陷於錯誤，交付2 萬元購│          │              │
│    │      │          │買該2 套音響。嗣江政凌開箱後發現│          │              │
│    │      │          │箱內僅有擴大器1 個及5 個喇叭，並│          │              │
│    │      │          │無卡拉OK點唱主機及遊戲機，且音箱│          │              │
│    │      │          │品質粗造低劣，始知受騙。        │          │              │
├──┼───┼─────┼────────────────┼─────┼───────┤
│七  │李嘉修│99年4月初 │張鎰與陳昱安共同基於意圖為自己不│9,600元   │張鎰共同犯詐欺│
│    │（原起│          │法所有詐欺取財之犯意聯絡，駕駛車│          │取財罪，處有期│
│    │訴書附│          │牌號碼不詳之深藍色廂型車，行經臺│          │徒刑肆月，如易│
│    │表編號│          │北市○○路588 巷前，攔下李嘉修，│          │科罰金，以新臺│
│    │十）  │          │佯稱因老闆多出貨2 組德國高級進口│          │幣壹仟元折算壹│
│    │      │          │音響，具有多種功能，在世貿音響展│          │日。          │
│    │      │          │1 組售價為好幾萬元，因老闆平時苛│          │              │
│    │      │          │刻，願便宜售出，並拆開音響紙箱讓│          │              │
│    │      │          │李嘉修察看部分之內容物藉以取信之│          │              │
│    │      │          │，最終致李嘉修陷於錯誤，交付    │          │              │
│    │      │          │9,600 元購買該2 組音響。嗣李嘉修│          │              │
│    │      │          │返家拆箱發現僅有擴大機1個，音箱4│          │              │
│    │      │          │ 個，且品質粗糙低劣，始知受騙。 │          │              │
└──┴───┴─────┴────────────────┴─────┴───────┘